【裁判字號】    97,交聲,3087
【裁判日期】    980224
【裁判案由】    交管條例聲異
【裁判全文】
臺灣板橋地方法院交通事件裁定        97年度交聲字第3087號
原處分機關  交通部公路總局臺北區監理所板橋監理站
異  議  人
即受處分人  甲○○
上列異議人即受處分人因違反道路交通管理處罰條例案件，對於
交通部公路總局臺北區監理所中華民國九十七年十一月二十八日
所為板監裁字裁四一—Ｃ00000000號裁決處分聲明異議
，本院裁定如下：
        主  文
異議駁回。
        理  由
一、按「機器腳踏車駕駛人或附載座人未依規定戴安全帽者，處
    駕駛人新臺幣五百元罰鍰。」，道路交通管理處罰條例第三
    十一條第六項定有明文。
二、原處分意旨略以：受處分人即異議人甲○○於民國九十七年
    七月十七日一時二十分許，駕駛車牌號碼為Ｊ六Ｔ─八九七
    號重型機車，在臺北縣板橋市○○街、陽明街口有駕駛人未
    依規定戴安全帽之違規行為，經警攔停製單舉發，嗣由原處
    分機關並據以裁決，以異議人違反道路交通管理處罰條例第
    三十一條第六項之規定，裁處罰鍰新臺幣（下同）五百元，
    並提出臺北縣政府警察局九十七年七月十七日北縣警交字第
    Ｃ00000000號舉發違反道路交通管理事件通知單及
    交通部公路總局臺北區監理所板橋監理站板監裁字裁四一─
    Ｃ00000000號違反道路交通管理事件裁決書為據。
三、聲明異議意旨略以：伊於指定到案期日前往郵局繳款時，發
    現竟要繳交新臺幣一千六百元，後來海山分局來電表示，係
    因罰單作業錯誤所致，業已更正，並稱可直接去繳錢，此方
    式顯然違背程序，且因作業疏失造成人民困擾，為此聲明異
    議，請求撤銷原處分以補償人民為此到處奔波造成不便之損
    失云云。
四、經查：
  (一)本件受處分人即異議人甲○○於民國九十七年七月十七日一
    時二十分許，駕駛車牌號碼為Ｊ六Ｔ─八九七號重型機車，
    在臺北縣板橋市○○街、陽明街口有駕駛人未依規定戴安全
    帽之違規行為，經警攔停製單舉發，此有臺北縣政府警察局
    九十七年七月十七日北縣警交字第Ｃ00000000號舉
    發違反道路交通管理事件通知單在卷可稽，嗣經原處分機關
    並據以裁決，此亦有交通部公路總局臺北區監理所板橋監理
    站板監裁字裁四一─Ｃ00000000號違反道路交通管
    理事件裁決書附卷為據。而異議人亦不爭執於上述之違規時
    、地，騎乘機車未帶安全帽之違規事實，此觀諸異議人所提
    出之本件聲明異議狀及申訴書自明，是異議人騎乘機車未帶
    安全帽之違規事實，應堪予認定。
  (二)異議人雖以前開情詞提出本件聲明異議，然異議人違規事實
    明確，自應依法受罰，不能因舉發通知單後續作業疏失而免
    予處罰。而異議人雖因舉發單位後續作業疏失而未能於指定
    到案期日前順利自動繳交罰鍰，然因所違反道路交通管理處
    罰條例第三十一條第六項之法定罰鍰為固定金額之五百元，
    並無上下限罰鍰金額之規定而得由處罰機關裁量之情形，是
    原處分機關嗣後據以裁處之罰鍰金額仍為五百元，與異議人
    在指定到案期日前自動繳交之金額相同，異議人並未因逾到
    案期日而受加重處罰，自無因舉發單位後續作業疏失而受更
    不利益處分之情形。茍異議人認因此而受有其他損害，亦僅
    屬其得否另循國家賠償機制請求損害賠償之問題，而不能據
    以免除其本件因違反道路交通管理處罰條例所應受之處罰。
    是異議人上開所辯，容於法律規範有所誤會，尚足可採。
  (三)綜上所述，本件違規事證明確，異議人確有前開違規行為堪
    以認定。則原處分機關依據道路交通管理處罰條例第三十一
    條第六項之規定，裁處罰鍰五百元，並無違誤而應予維持，
    本件異議為無理由，應予駁回。
據上論斷，應依道路交通案件處理辦法第十九條，裁定如主文。
中    華    民    國    98    年    2     月    24    日
                      交通法庭  法  官  楊博欽
以上正本證明與原本無異
如不服本裁定應於送達後五日內向本院提出抗告狀
                                書記官  呂妍旻
中    華    民    國    98    年    2     月    24    日


司法院資訊處製作；財團法人民間司法改革基金會備份。
